臺灣臺北地方法院民事判決　　　　　　　　　　　九十二年度重訴字第一八八一號
　　原　　　告　甲○○
　　訴訟代理人　周炳榮律師
　　被　　　告　乙○○○
右當事人間請求侵權行為損害賠償事件，本院於民國九十三年四月二十一日言詞辯論
終結，判決如左：
    主      文
被告應給付原告新台幣拾萬元，及自民國九十一年七月十六日起至清償日止，按年
息百分之五計算之利息。
原告其餘之訴駁回。
訴訟費用由被告負擔三十分之一，餘由原告負擔。
本判決得假執行，但被告如以新台幣拾萬元為原告預供擔保，得免為假執行。
原告其餘假執行之聲請駁回。
    事      實
甲、原告方面：
壹、聲明：
一、被告應給付原告新台幣（下同）一千萬元，及自民國八十七年四月十五日起至清
    償日止按年息百分之五計算之利息。
二、願供擔保，請准宣告假執行。
貳、陳述：
一、被告於六十七年間委託原告出售其所有坐落臺北市○○區○○段七小段五九○地
    號（重測前為松山段三二五地號）之土地，及位於該土地上地址為臺北市○○區
    ○○街二一四號一至四樓之房屋與同市○○路○段七○九巷二十一號（下稱後進
    平房）之房屋。原告乃依被告之委託，將該土地及房屋一併出售予訴外人潘林依
    金。惟後因相關承辦人員作業疏失，漏未將該後進平房部分之所有權一併移轉予
    潘林依金。被告知悉此情後，竟拒不移轉該後進平房所有權予潘林依金。嗣訴外
    人潘林依金因將前揭後進平房拆除並向主管機關申請滅失登記，被告明知係因為
    相關承辦人員疏失未將該後進平房登記，竟基於意圖使原告受刑事處分之故意，
    先後於八十七年三月三十一日，委由不知情之林俊倩律師為告訴代理人，向有偵
    查權之臺灣臺北地方法院檢察署檢察官對訴外人潘林依金提起刑事告訴（該署八
    十七年偵字第六六八○號案件）；再於同年四月十四日向該署以原告為被告追加
    告訴（該署八十七年度偵字第七七三四號案件）；復於八十七年五月二十日具狀
    向本院刑事庭對原告提起背信、竊佔等之自訴（八十七年度自字第四六七號），
    檢察官並依當時刑事訴訟法第三百二十三條之規定，停止偵查，將全案送交本院
    併案審理。嗣因本院於同年六月三十日判決免訴後，被告乃於同年八月五日向臺
    灣高等法院聲明上訴（該院八十七年上易字第四七二六號），並委任不知情之陳
    永昌律師為自訴代理人，該案復經臺灣高等法院於同年九月二十九日駁回上訴確
    定。被告復承前揭使原告甲○○受刑事處分之故意，再於八十七年十月二十三日
    ，具狀向本院對原卸甲○○提起毀損及使公務員登載不實等罪之自訴（八十七年
    度自字第九三六號），並委任不知情之陳永昌律師為自訴代理人，再次誣指原告
    將系爭後進平房非法出售點交予潘林依金，致潘林依金將之拆除，主張應令原告
    甲○○共負毀損之刑責，復經本院於八十九年五月三十一日判決原告甲○○無罪
    後，被告再提起上訴，後經臺灣高等法院及最高法院分於八十九年十月五日及八
    十九年十一月三十日分以八十九年度上訴字第二五六四號、八十九年度台上字第
    七三二○號判決駁回其上訴確定。
二、被告六十七年十一月六日親書委任狀委託原告代理出售系爭房地時係包括系爭後
    進平房部分，其權限包括出租、經營、管理及出售收益。而在六十八年五月十日
    原告代理出售系爭房地予潘林依金時，依當時房屋價值以觀，一至四層房屋總價
    五百八十萬元已屬高價。又買房屋為大事，謹慎觀察房屋現狀及買受房屋現況當
    然非常注意，並檢視被告委託原告之委託書內容，確認係委託出售整棟房屋及後
    進部份等部分，始符房屋之整體價值達到完全使用收益之目的，斷不可能將後進
    平房部分予以單獨割裂，不予併為買受，惟以承辦出售事宜及過戶登記之代書一
    時疏忽，以及原告亦認代書對房地之買賣具有專業知識不致造成疏誤，而未就買
    賣契約詳加審察，致漏未就此部分辦理移轉登記，造成被告投機心理，認有機可
    乘，並以之為未出售後進部分之籍口，此顯有違背誠信原則，再者如買受人與代
    理出售之原告有勾結，按理為免遭人發覺必然加速補辦補強或更正手續，何以再
    寄信予承租人增加被人發現機會，凡此亦不近情理。再以系爭房地歷史區位觀察
    ，系爭房地係位於松山飛機場附近，在日據時期適處於飛機跑道末端，當地有製
    造米粉工廠，晴天時，空地上曬滿米粉，大戰盟軍空襲時，所曬之米粉會時時遭
    殃波及，損失甚重，故系爭房屋當時客觀價值甚低，同地商家營業清淡，無利可
    獲，因之房市冷清，嗣因附近居民聯合向政府陳情開發觀光及夜市，始有日前趨
    繁榮之近況，被告發現此狀況，見利心喜，認有機可乘，其居心陰險惡毒，可想
    而知。
四、被告又謂關於非財產上之損害，加害人所負賠償責任，應以相當金額為限，其無
    異已自承必須負損害賠償責任，惟以須相當金額為爭執要點，查被告為甚具經濟
    財力雄厚之人士，除台灣有財產外，其僑居國外經營事業，財力雄厚，絕非泛泛
    等閒之輩，而原告中興大學法律系畢業，為台北執業律師凡數十年，平時熱心公
    益，為政府機關法律服務，熱心從事，獲台灣省政府、台北縣政府皆頒有感謝狀
    ，被告之誣告，對原告信用、名譽損害至大，精神上造成莫大痛苦，原告上開二
    權利受侵害各受有五百萬元之損失，若不獲相當較高金錢賠償，實不足瀰補精神
    上痛苦，並對被告之犯罪有以教訓，為此依侵權行為法律關係，訴請被告給付如
    聲明所示。
參、證據：提出律師證書、律師公會會員證書、台灣省政府獎狀各一件、台北縣政府
    聘書二件、所得稅核定稅額相關資料一份為證。
乙、被告方面：
壹、聲明：
一、原告之訴駁回。
二、如受不利判決，願供擔保請准宣告免予假執行。
貳、陳述：
一、被告未侵害原告名譽、信用等情事，六十七年間被告確曾委託原告將台北市○○
    街二一四號樓房及其後進平房部分為出租、經營、管理及出售、收益，惟該委任
    書所載之內容是依原告之意撰寫而成，被告雖同意出售台北市○○街二一四號樓
    房，但卻不曾同意出售後進平房部分，是縱該委任書上之授權範圍亦包含系爭房
    屋，然被告未有出售系爭房屋之意願，卻係不爭之事實，況原告與訴外人潘林依
    金所簽訂之不動產買賣契約書上確實未記載系爭房屋為買賣標的，因此，被告主
    觀上自當認系爭房屋並未出售，兄被告幾次詢問，原告均稱並未出售系爭房屋。
二、依建物登記謄本可知被告仍為系爭後進平房所有權人，八十七年間被告準備整理
    系爭房屋，打算作為定居臺灣之落腳處時，始發現系爭房屋確實已於當年賣予訴
    外人潘林依金，又因有潘林依金買受系爭房屋，並未辦理過戶登記及當時系爭房
    屋一帶之建築物均有改建計劃，故附近居民擬由建商一併訴除再為興建，而何以
    潘林依金不與其它鄰戶相同，一起向主管機關申請拆照，並讓建商拆除系除爭房
    屋較為省事，而非得於夜半三更時分，另行僱用怪手非法剷平該房屋等事，誠屬
    可疑，故被告據此提出告訴，乃係基於法律上之權益而為之，並非隨意侵害原告
    名譽。
三、被告於六十六年初離台到美國，當時原告之配偶熱心表示願意幫忙收租（因內人
    徐麗月擔任高家家庭教師多年，與其感情厚），直到六十七年間原告之配偶寄來
    原告親手寫的委任狀，要被告照抄寄回，原告之配偶表示為要有立場收租，好對
    被告之親人可交待，被告本著全然信任、尊重、照著他的指示照抄這份由原告甲
    ○○所撰寫「委任書」寄給高太太，並非為了這樁買賣而寫的委任書，是份概括
    的委任狀。事實上，於六十六年間將房子委託高太太至八十七年，被告發現買賣
    出問題，才與內人拜訪原告（因高太太已死亡），這期間從頭到尾被告從未與原
    告見過面，而原告卻在刑事庭上說謊說買賣房子時被告回來收錢，但刑事庭不查
    證卻聽信他的謊言，本人實在納悶又不服，而於八十七年間拜訪他時，原告親口
    說八德路的那棟平房沒賣 (共三次親口說沒賣)。況本件系爭建物是二棟分別有
    地址、稅單、產權，分別單獨割裂買賣才屬正常。買賣房子不是買賣糖果或衣物
    ，「合約書」「辦登記」在買賣不動產是重點，原告是位專業律師，買方也不是
    白痴或植物人，這世上會有這樣的疏忽和疏漏嗎？合約書上，買賣包括的內容，
    門窗水電這麼小的東西都記載清楚，焉有可能一棟八德路的房子不記載之理。至
    原告主張被告曾寄存證信函予承租人，實則原告從未接過也未曾看過，直至上法
    庭始知此事。
四、本件自從被告於四十年間擁有系爭建物時，地理環境為饒河街是商業行為最繁榮
    的地方，八德路是交通唯一的主要公車幹線，從內湖、南港、中崙、五分埔等四
    面八方的人都到這地方來採購，學生也都從各地越區來松山國小就讀，可比擬現
    在的信義或忠孝區○○○○街頭到尾，八德路頭至尾，何時何處有過米粉工廠，
    沒有米粉工廠怎麼會有灑滿米粉遭殃波及損失甚重？原告如無私慾，何須如此牽
    強醜這地區。
五、退萬步言，縱認被告成立侵權行為須給付慰撫金予原告，惟非財產上之損害賠償
    須衡量兩造之身分地位與經濟能力，被告目前本人身無分文，無財產無存款無事
    業，兒女的學費還須靠他們各自打工，故原告所請求之賠償金額並不合理。
參：證據：提出委任書、不動產買賣契約書、臺北市○○區○○段七小段四十七建號
    建物登記謄本、六十九年下半年度房屋稅繳納證明各一份（均為影本）為證，並
    聲請訊問證人李秀雄。
丙、本院依職權調閱台灣高等法院九十二年度上訴字第四三八五號、本院九十一年度
    訴字第五六八號、台灣台北地方法院檢察署八十九年度他字第四○七二號、九十
    一年度偵字第一四七五號、八十九年度偵字第二二七三三號刑事案卷，並向稅捐
    主管機關查詢兩造八十六年、八十七年所得稅申報資料。
    理      由
一、按「訴狀送達後，原告不得將原訴變更或追加他訴。但有下列各款情形之一者，
    不在此限：：二、請求之基礎事實同一者。三、擴張或減縮應受判決事項之聲明
    。七、不甚礙被告之防禦及訴訟之終結者。」民事訴訟法第二百五十五條定有明
    文，本件原告於訴狀送達後，將原訴之聲明第一項「被告應給付原告二千萬元，
    及自八十七年四月十五日起至清償日止按年息百分之五計算之利息。」變更為「
    被告應給付原告一千萬元，及自八十七年四月十五日起至清償日止，按年息百分
    之五計算之利息。」，然因其所為僅屬減縮應受判決事項之聲明，亦不甚礙被告
    之防禦及訴訟之終結，核與首揭規定尚無不合，應予准許。
二、本件原告起訴主張：被告於六十七年間委託原告出售其所有坐落臺北市○○區○
    ○段七小段五九○地號（重測前為松山段三二五地號）之土地，及位於該土地上
    地址為臺北市○○區○○街二一四號一至四樓與系爭後進平房之房屋。原告乃依
    被告之委託，將該土地及房屋一併出售予訴外人潘林依金。惟後因相關承辦人員
    作業疏失，漏未將該後進平房部分之所有權一併移轉予潘林依金。被告知悉此情
    後，竟拒不移轉該後進平房所有權予潘林依金。嗣訴外人潘林依金因將前揭後進
    平房拆除並向主管機關申請滅失登記，被告明知係因為相關承辦人員疏失未將該
    後進平房登記，竟基於意圖使原告受刑事處分之故意，先後向臺灣臺北地方法院
    檢察署檢察官及本院提起告訴、自訴（其後上開刑事案件或經判決免訴後或經判
    決無罪），其誣告行為對原告信用、名譽損害至大，造成精神上莫大痛苦，原告
    上開二權利受侵害各受有五百萬元之損失，為此依侵權行為法律關係，訴請被告
    給付如聲明所示等情。
三、被告則以：六十七年間被告確曾委託原告將台北市○○街二一四號樓房及其後進
    平房部分為出租、經營、管理及出售、收益，惟該委任書所載之內容是依原告之
    意撰寫而成，該委任書上之授權範圍雖包含系爭後進平房，但被告不曾同意出售
    後進平房部分，況原告與訴外人潘林依金所簽訂之不動產買賣契約書上確實未記
    載系爭房屋為買賣標的，被告主觀上自當認系爭房屋並未出售，被告提出刑事告
    訴及自訴，乃係基於法律上之權益而為之，並非隨意侵害原告名譽、信用權，退
    萬步言，縱認被告成立侵權行為須給付慰撫金予原告，惟非財產上之損害賠償須
    衡量兩造之身分地位與經濟能力，被告目前本人身無分文，無財產無存款無事業
    ，兒女的學費還須靠他們各自打工，故原告所請求之賠償金額並不合理等語，資
    為抗辯。
四、經查，本件(1)被告因長年旅居國外，不便處理國內之資產，曾於六十七年十一月
    六日出具委任狀予原告，(2)嗣因潘林依金將前揭後進平房拆除，並向主管機關申
    請滅失登記，被告乃於八十七年三月三十一日，委由律師對原告及訴外人潘林依
    金向臺灣臺北地方法院檢察署檢察官提起刑事告訴（八十七年偵字第六六八○號
    、八十七年度偵字第七七三四號案件），復於八十七年五月二十日具狀向原審法
    院對潘林依金、甲○○提起背信、竊佔等之自訴（八十七年度自字第四六七號）
    ，經本院刑事庭判決免訴後，被告上訴（八十七年上易字第四七二六號）復經台
    灣高等法院於同年九月二十九日駁回上訴而確定。(3)其後被告再於八十七年十月
    二十三日具狀向本院對潘林依金及甲○○提起毀損及使公務員登載不實等罪之自
    訴（八十七年度自字第九三六號）指稱原告將系爭後進平房非法出售點交予潘林
    依金，致潘林依金將之拆除，主張應令甲○○共負毀損之刑責，經判處無罪後，
    被告再提起上訴，後經台灣高等法院及最高法院分於八十九年十月五日及八十九
    年十一月三十日分以八十九年度上訴字第二五六四號、八十九年度台上字第七三
    二○號判決駁回其上訴而確定；(4)嗣原告以被告明知委任原告買賣系爭房地包括
    後進平房部分，竟以使潘林依金及甲○○受刑事處分之故意，屢對原告提出背信
    、毀損及使公務員登載不實等罪之告訴、自訴，故對被告提出誣告之告訴，經本
    院判處被告有期徒刑十月，被告不服上訴經台灣高等法院駁回上訴等情，為兩造
    所不爭執，且有不動產買賣契約書、委任狀、自訴狀本院八十七年度自字第四六
    七號、八十七年度自字第九三六號、八十九年度上訴字第二五六四號、八十七年
    上易字第四七二六號刑事判決附臺灣臺北地方法院檢察署八十九年度他字第四○
    七二號誣告案件案卷第六頁至九頁、第十八頁至第二十九頁，台灣高等法院九十
    二年度上訴字第四三八五號刑事判決附卷可參，並經本院依職權調閱台灣高等法
    院九十二年度上訴字第四三八五號、本院九十一年度訴字第五六八號、台灣台北
    地方法院檢察署八十九年度他字第四○七二號、九十一年度偵字第一四七五號、
    八十九年度偵字第二二七三三號刑事案卷查核無誤，自堪信為真實。至原告主張
    被告誣告其犯罪，致其受有損害等語，則為被告所否認，且以前揭詞情置辯，是
    本件應審酌者厥為：被告對原告提出背信、毀損及使公務員登載不實等罪之告訴
    （自訴）是否為誣告，被告前揭行為是否侵害原告之信用權、名譽權等項，茲論
    述如下：
（一）、本件被告固不否認於前揭時間地點提起告訴、自訴等情，惟辯稱：原告與訴
        外人潘林依金所簽訂之不動產買賣契約書上未記載系爭後進平房為買賣標的
        ，依建物登記謄本可知被告仍為系爭後進平房所有權人，又因有潘林依金買
        受系爭房屋，並未辦理過戶登記；當時系爭房屋一帶之建築物均有改建計劃
        ，故附近居民擬由建商一併訴除再為興建，潘林依金不與其它鄰戶一起向主
        管機關申請拆照，並讓建商拆除，而於夜半僱用怪手非法剷平該房屋等事，
        誠屬可疑被告據此提出告訴，乃係基於法律上之權益而為之，並非隨意誣告
        ，侵害原告名譽及信用權誣告云云。而查：
    (1)、本件被告於六十七年十一月六日委任原告代為處理臺北市○○區○○街二一
        四號樓房及後進平房出租、出售等事宜，業經被告其於不真正之委任狀上揭
        示「茲因本人僑居國外，特委任甲○○律師代為處理本人所有座落臺北市○
        ○區○○街二一四號四層樓一棟及其後進平房部分。委任內容包括出租、經
        營、管理及出售、收益之權利」甚明。又參酌原告於六十六年初離赴美後，
        即由原告之配偶幫忙收租，而本件系爭委任狀於六十七年十一月六日始行出
        具，被告嗣於八六十八年五月十日與訴外人潘林依金締定不動產買賣契約一
        節，為被告所自認，據此，原告之配偶未執被告之委任狀為被告收租近二年
        向無爭議，而被告不爭執之臺北市○○區○○街二一四號樓房及松山段三二
        五地號土地（重測前）買賣部分，原告即係以上開委任狀為據代理出售，未
        見被告另行出具委任狀授權，是衡諸常情，如被告果無出售系爭建物（含後
        進平房部分）之意，實無獨因收取租金另行出具系爭委任狀，且於其內授與
        「出售」權限且未加保留之理，是被告辯稱伊無出售系爭後進平房之意及系
        爭委任狀並非為了這樁買云云，與上開記載不符，要無可採。
    (2)、又被告當時所有門牌號碼為臺北市○○區○○街二一四號之樓房及後進平房
        部分，均係坐落於重測前之松山段三二五地號土地上，業據被告於本院九十
        一年訴字第五六八號案件審理中陳述無訛（該案卷（一）第九十一頁、第一
        一六頁參照），另參諸被告與訴外人潘林依金於六十八年五月十日簽訂之不
        動產買賣契約中，其土地部分乃載明為「臺北市○○區○○段第三二五地號
        」（不動產買賣契約書參照），訴外人潘林依金亦於該案件調查中結證稱當
        時所購買之範圍包含該地號全部之土地與前揭饒河街二一四號之樓房及後進
        平房等語（九十一年訴字第五六八號案件案卷第三十五頁參照），是本件被
        告所出具之委任書委請原告處理台北市○○區○○街二一四號四層樓一棟及
        其後進平房部分建物於前，嗣於明知後進平房係坐落於重測前松山段三二五
        地號土地上之情況下，同意將該筆土地全部出售予潘林依金，是原告稱後進
        平房部分建物業經受被告之委任併行出售，僅作業疏失漏未辦理移轉登記，
        即堪信為真實，否則，被告焉有同意出售該筆土地全部予潘林依金而未要求
        分割土地之理。
    (3)、本件後進平房雖已經拆毀，惟後進平房承租人訴外人丁海宣曾於本院九十一
        年訴字第五六八號案件中證稱：該後進平房與臺北市○○區○○街二一四號
        之樓房相通，饒河街二一四號樓房之中庭後方有門可以進入後進平房，所以
        其同時承租饒河街二一四號之樓房與後進平房之二房一廳等語；另承租人黃
        李金寶亦證稱房屋前後均有門可以進出等語（該案卷（一）第一七五頁、卷
        （二）第十四頁參照），可見饒河街二一四號之樓房與後進平房雖均有獨立
        門戶，但該二不動產關連密切，倘被告欲出售前揭重測前松山段三二五地號
        土地及前揭饒河街二一四號之樓房，而不欲出售與饒河街二一四號樓房相通
        之後進平房，在後進平房之住戶仍可以自由進出饒河街二一四號之樓房之情
        形下，潘林依金豈願買受系爭土地之全部，卻僅買受饒河街二一四號之樓房
        ，置後進平房部分不顧，任令被告使用收益其所買受之土地之理。
    (4)、再徵諸有關後進平房之租金均由甲○○之妻收取後交由被告之妻徐麗月一節
        ，業據訴外人徐麗月於九十一年訴字第五六八號案件調查中證述明確（該案
        卷（一）第一九二頁參照）。而證人黃李金寶復證稱後來有繼續將房租交給
        新房東（即潘林依金）等語（該案卷（二）第十二頁至第十三頁），核與系
        爭不動產買賣契約書註明（四）「：：照現狀連同承租人移交甲方（即訴外
        人潘林依金）：：」記載各情相符，是買賣當時系爭後進平房應屬買賣標的
        範圍一事，即堪認定，蓋如被告確未出售該後進平房予潘林依金，則焉有對
        原告未繼續交付黃李金寶房租予伊一事未加爭執之理；據上，是原告主張被
        告已將所有坐落臺北市○○區○○段七小段五九○地號之土地，及位於該土
        地上地址為臺北市○○區○○街二一四號一至四樓之房屋與後進平房之建物
        一併出售予訴外人潘林依金，惟後進平房部分之所有權係辦理疏失始未同行
        辦理移轉登記等語，即堪信為真正，被告辯稱當時並不願出賣後進平房部分
        之房屋及土地，當時告訴人曾告以未出售該部分之房屋及土地云云，即無可
        採。
（二）、綜上，本件被告自始即知後進平房早於六十八年間即出售予潘林依金，其竟
        以使該二人受刑事處分之誣告故意，對執業律師之原告提起背信、毀損及使
        公務員登載不實等罪告訴及自訴，而被告前揭誣告行為，亦經本院刑事庭判
        處被告有期徒刑十月，被告不服上訴經台灣高等法院駁回上訴，已如前述，
        是被告以此不法侵害行為，致原告之品德、聲譽、社會評價及法律專業信賴
        受有貶損，自屬對原告名譽及信用之不法侵害。
五、按不法侵害他人之身體、健康、名譽、自由、信用、隱私、貞操或不法侵害其他
    人格法益而情節重大者，被害人雖非財產上之損害，亦得請求賠償相當之金額，
    民法第一百九十五條第一項定有明文。查被告不法侵害原告之名譽、信用，既經
    認定，而原告主張受此侵害，精神上受有痛苦，請求被告賠償其非財產上之損害
    ，揆諸首揭規定，即屬有據。本院經審酌被告加害情形及對原告名譽及信用影響
    之程度及參諸原告為中興大學法律系畢業，律師高考及格，且為執業律師，八十
    六年約四十四萬元、八十七年年收入約三十八萬元，事發之時約六十五歲，曾任
    台北縣政府推展民眾法律扶助工作之法律顧問，而被告事發之時約五十五歲，大
    同大學畢業，目前沒有工作及收入等一切情狀，認原告各請求被告給付有關信用
    權、名譽權之非財產上之損害各五百萬元，要屬過高，應減為各十五萬元方屬相
    當。
六、末按給付無確定期限者，債務人於債權人得請求給付時，經其催告而未為給付，
    自受催告時起，負遲延責任。其經債權人起訴而送達訴狀，與催告有同一之效力
    ；又遲延之債務，以支付金錢為標的者，債權人得請求依法定利率計算之遲延利
    息；應付利息之債務，其利率未經約定，亦無法律可據者，週年利率為百分之五
    ，民法第二百二十九條第二項、第二百三十三條第一項前段、第二百零三條定有
    明文。是本件被告經原告起訴請求賠償損害而未為給付，依上規定，原告自得請
    求被告加付自起訴狀繕本送達日（即九十一年一月十五日）翌日起算至清償日止
    ，按年息百分之五計算之遲延利息。
七、綜上所述，本件被告以誣告原告涉犯竊佔、背信、毀損使公務員登載不實罪責之
    行為侵害原告之名譽、信用權，從而原告依侵權行為之法律關係，訴請被告賠償
    三十萬元範圍內之金額及自刑事附帶民事起訴狀繕本送達翌日即九十一年一月十
    六日起至清償日止，按年息百分之五計算利息部分，洵屬有據，應予准許，逾此
    部分之請求，為無理由，應予駁回。
八、本件因事證已臻明確，兩造其餘攻擊、防禦方法及所為之立證，經核與判決之結
    果不生影響，無庸逐一論述，併予敘明。
九、又本判決所命給付之金額未逾五十萬元，爰依職權宣告假執行，至原告勝訴部分
    ，被告陳明願供擔保，請求宣告免為假執行，經核尚無不合，併酌定相當之擔保
    金額，予以准許。至原告敗訴部分，其假執行之聲請已失所附麗，應予駁回。
八、結論：本件原告之訴為一部有理由，一部無理由，爰依民事訴訟法第七十九條、
    第三百八十九條第一項第五款、第三百九十二條第二項之規定，判決如主文。
中　　　華　　　民　　　國　　九十三　　年　　　五　　　月　　　五　　　日
                              民事第四庭  法  官  周玫芳
右為正本，係照原本作成。
如對本判決上訴，須於判決送達後廿日內向本院提出上訴狀
中　　　華　　　民　　　國　　九十三　　年　　　五　　　月　　　五　　　日
                                          書記官  郭麗琴
民事訴訟法第三百九十二條
法院得依聲請或依職權，宣告被告預供擔保，或將請求標的物提存而免為假執行。
